# 专利权的摊销期限如何确定？

提问人：柳寒秋 时间：2018-04-13 16:29:12
本公司 2018 年购买一项发明专利。按照法规，发明专利保护期限为 20 年。请问各位老师，如果已经过了 4 年，本公司购买的专利按16 年摊销吗？

回答人：chenyiwei
法律上的保护年限是最长的可能摊销年限，但经济寿命很可能比该年限短。
《〈企业会计准则第 6 号——无形资产〉应用指南》：
四、估计无形资产使用寿命应当考虑的相关因素 根据本准则第十七条和第十九条规定，使用寿命有限的无形资产应当摊销，使用寿命不确定的无形资产不予摊销。 （一）企业持有的无形资产，通常来源于合同性权利或其他法定权利，且合同规定或法律规定有明确的使用年限。 来源于合同性权利或其他法定权利的无形资产，其使用寿命不应超过合同性权利或其他法定权利的期限；合同性权利或其他法定权利在到期时因续约等延续、且有证据表明企业续约不需要付出大额成本的，续约期应当计入使用寿命。合同或法律没有规定使用寿命的，企业应当综合各方面因素判断，以确定无形资产能为企业带来经济利益的期限。比如，与同行业的情况进行比较、参考历史经验，或聘请相关专家进行论证等。 按照上述方法仍无法合理确定无形资产为企业带来经济利益期限的，该项无形资产应作为使用寿命不确定的无形资产。 （二）企业确定无形资产使用寿命通常应当考虑的因素。 1 ．运用该资产生产的产品通常的寿命周期、可获得的类似资产使用寿命的信息； 2 ．技术、工艺等方面的现阶段情况及对未来发展趋势的估计； 3 ．以该资产生产的产品或提供服务的市场需求情况； 4 ．现在或潜在的竞争者预期采取的行动； 5 ．为维持该资产带来经济利益能力的预期维护支出，以及企业预计支付有关支出的能力； 6 ．对该资产控制期限的相关法律规定或类似限制，如特许使用期、租赁期等； 7 ．与企业持有其他资产使用寿命的关联性等。